【裁判字號】    98,易,2558
【裁判日期】    981130
【裁判案由】    傷害
【裁判全文】
臺灣板橋地方法院刑事判決              98年度易字第2558號
公  訴  人  臺灣板橋地方法院檢察署檢察官
被      告  乙○○
上列被告因傷害案件，經檢察官提起公訴（98年度偵字第24322
號），本院判決如下：
    主  文
乙○○傷害人之身體，處拘役拾日，如易科罰金，以新臺幣壹仟
元折算壹日。
    事  實
一、乙○○與甲○○為男女朋友關係，於民國98年8月22日23時
    許，雙方在臺北縣蘆洲市○○路56號香奈爾汽車旅館內，因
    隙而生口角爭執，乙○○竟出於傷害他人身體之犯意，徒手
    抓住甲○○右手，致甲○○受有「右前手臂瘀青5 ｘ4 公分
    、右後手臂紅腫、右前手腕瘀青4 ｘ4 公分、右後手腕瘀青
    3 ｘ4 公分」等傷害（起訴書誤載為「頭部瘀腫、腹部瘀青
    、右手掌瘀腫破皮、右膝破皮及左右手臂瘀腫」等傷害，業
    經公訴檢察官當庭更正）。
二、案經甲○○訴由臺北縣政府警察局蘆洲分局報告臺灣板橋地
    方法院檢察署檢察官偵查起訴。
    理  由
一、本判決後開所引用被告以外之人於審判外之陳述，公訴人及
    被告就該等審判外陳述之證據能力，於本案言詞辯論終結前
    均未聲明異議。本院審酌該等證據資料製作時之情況，並無
    違法不當及證明力明顯過低之瑕疵，亦認為以之作為證據應
    屬適當，依刑事訴訟法第159 條之5 規定，認該等證據資料
    均有證據能力。
二、訊據被告乙○○對於上揭時地造成告訴人甲○○受傷等事實
    ，坦承不諱，惟否認有傷害犯意，辯稱：是告訴人先出手打
    伊，還扯破伊依服，最後伊痛的受不了，一手抓住告訴人的
    手，才造成她受傷云云。經查：
（一）告訴人因被告抓住伊手而受傷等情，業據告訴人指訴綦詳
      ，並有臺北縣立醫院診斷證明書一件附卷可憑，復為被告
      所不爭執，堪信為真實無訛。
（二）又告訴人甲○○於本院審理中證稱：我跟被告已經交往四
      年多，我懷疑他外面有女朋友，我們有吵架，那時我在士
      林地檢署已經有告被告，那時我們在香奈爾汽車旅館時，
      我問被告說你外面若有女朋友的話，你告訴我，我可以原
      諒你，但是被告說我們現在不要談這個事情，等我們辦完
      事情後，被告說他外面有女人，而且比我好，我就是因為
      這樣才會先跟他爭執吵架，之後我一直質問被告，你為何
      外面有女人，為何要完過我，才跟我說，為何不先講，他
      一直被我質問被告就動手抓我，被告的習慣是將我的手指
      倒折，被告還打我。（你有無用水杯打被告？）我們有拉
      扯，旅館裡面只有小杯子，也打不到他，而且依被告那麼
      有力氣，他也不可能乖乖被我打，而被告的衣服是我們在
      拉扯的時候破掉的，這就是我因為我打不到被告，才拉破
      衣服的。（你的手腕、手臂受傷，是否如被告所說他要阻
      止你而受傷的？）被告也有動手打我，因為我們吵架有動
      手的時候，我都是用手擋被告，所以才會有這麼多瘀傷。
      我有碰到被告沒有錯，但是我根本打不到被告等語明確（
      見本院98年11月12日審判筆錄）。
（二）另證人丙○○於本院審理中到庭證稱：當時二人一起搭計
      程車到派出所報案，女方要對男方提傷害告訴，之後女方
      有前往醫院申請驗傷單，當時我先詢問男方當時在香奈爾
      汽車旅館發生何事，當時被告說他們是男女朋友，發生吵
      架，他的衣服被告訴人撕破，我有帶當時的照片來。（那
      時被告的衣服還穿在身上嗎？）沒有，衣服已經撕爛了。
      （當時被告身上有無外傷？）當時被告說他的頭部被告訴
      人用杯子砸傷，我目視看不出來，我沒有看到被告身上有
      其他傷害，我也有請被告自己去驗傷。（被告是否有承認
      他有打傷告訴人？）被告說告訴人身上若有瘀傷的話，那
      是他為了阻止告訴人，也可能因為體質的關係，告訴人很
      容易出現瘀傷。（你看到告訴人有無外部傷害可以看得到
      ？）有。（哪個部位？）主要是手，滿明顯的，主要是紅
      腫。（看被告外部有何傷害？）沒有明顯的傷害等語（見
      同上本院審判筆錄）。
（三）從而，依上開告訴人及證人所述，被告身上並無明顯外傷
      痕跡，縱使被告衣服確實遭告訴人撕破（有照片一張附於
      本院卷可稽），然究竟何人出手在先？是否如被告所辯告
      訴人打伊後伊因很痛才抓住告訴人之手？尚堪存疑。況縱
      使告訴人有出手打被告，惟對於無從辨別何方為不法侵害
      之互毆行為，因口角互毆彼此成傷，均不得主張正當防衛
      ，最高法院17年度上字第686 、30年度上字第1040號著有
      判例可資參照。是本件被告出手抓住告訴人使之受有傷害
      ，既為被告所自承無訛，又無積極證據證明被告行為符合
      正當防衛之要件，揆諸前揭說明，應認本件傷害事證已臻
      明確，應依法論科。
三、核被告乙○○所為，係犯刑法第277 條第1 項之傷害罪。爰
    審酌被告與告訴人原係男女朋友，因故而生爭執，雖致告訴
    人受傷，然犯行並非重大，兼衡其素行、智識程度、告訴人
    所受傷害程度輕微，以及犯後態度等一切情狀，量處如主文
    所示之刑，並諭知易科罰金之折算標準。
據上論斷，應依刑事訴訟法第299 條第1 項前段，刑法第28條、
第277 條第1 項、第41條第1 項前段，刑法施行法第1 條之1 ，
判決如主文。
本案經檢察官李美金到庭執行職務
中    華    民    國    98    年    11    月    30    日
                  刑事第十二庭    法  官  李君豪
以上正本證明與原本無異。
如不服本判決，應於判決送達後10日內敘明上訴理由，向本院提
出上訴狀 (應附繕本) ，上訴於臺灣高等法院。其未敘述上訴理
由者，應於上訴期間屆滿後20日內向本院補提理由書「切勿逕送
上級法院」。
                                  書記官  金和國
中    華    民    國    98    年    11    月    30    日
附錄本案論罪科刑法條全文：
刑法第277條第1項
傷害人之身體或健康者，處3年以下有期徒刑、拘役或1千元以下
罰金。


司法院資訊處製作；財團法人民間司法改革基金會備份。
